臺灣高等法院刑事判決　　　　　　　　 96年度上訴字第181號
上　訴　人　臺灣臺北地方法院檢察署檢察官
上　訴　人
即　被　告　庚○○
指定辯護人　本院公設辯護人巳○○
被　　　告　乙○○
上列上訴人因被告等偽造有價證券等案件，不服臺灣臺北地方法
院94年度訴字第1725號，中華民國95年9月22日、95年11月15日
第一審判決（起訴案號：臺灣臺北地方法院檢察署94年度偵字第
18445號、94年度偵緝字第1555、1556號；併案案號：臺灣臺北
地方法院檢察署94年度偵字第21352、21370號、95年度偵字第31
36、11713、13187、14607號、臺灣士林地方法院檢察署95年度
偵字第5934號），提起上訴，本院判決如下：
    主  文
上訴駁回。
    事  實
一、庚○○基於為自己不法所有之意圖反覆竊取財物恃以維生之
    常業犯意，自民國94年3月1日起至95年3月7日止，或單獨、
    或與李建興（94年5月11日歿，另經不起訴處分）、或與陳
    能清（另案偵辦）、或與謝宗諺（另案偵辦）、或與顏琮勝
    （另案偵辦）分別基於共同犯意聯絡，於附表一所示時間、
    地點，以附表一所示之手段，竊取附表一所示之財物（犯罪
    時間、地點、被害人、犯罪手段、竊得財物、證據、查獲經
    過均詳如附表一所示），並賴此維生，而有犯罪之習慣。庚○○又基於意圖為自己不法所有之犯意，於竊得附表一編號
    25所示之財物後，即持其中竊得之現金卡，於附表二所示時
    、地，以附表二所示不正方法之手段，使電腦自動辨識系統
    對真正持卡人之識別陷於錯誤，而交付如附表二所示金額予
    庚○○。嗣警方分別於94年5月19日、同年6月23日、同年10
    月22日、95年4月27日循線查獲庚○○上開竊盜犯行，並扣
    得其所有供犯罪所用之油壓剪2支。
二、案經宇○○、丙○○、健盟水電工程有限公司訴請臺北市政
    府警察局信義分局報請臺灣臺北地方法院檢察署檢察官偵查
    起訴，及臺北市政府警察局信義分局、大安分局報請臺灣臺
    北地方法檢察署檢察官偵查而移送併辦，暨臺北市政府警察
    局內湖分局報請臺灣士林地方法院檢察署檢察官偵查而移送
    併辦。
    理  由
壹、證據能力部分：
    下述所示之證人證言及各類證據，固屬被告以外之人於審判
    外之言詞或書面陳述，然被告庚○○及其辯護人於本院對之
    證據能力均表示「沒有意見」（見本院卷第90頁反面），被
    告乙○○對證人張嘉裕、己○○之警詢證詞，亦僅爭執證明
    力而未爭執其證據能力（見原審卷(一)第211頁），而均未於
    言詞辯論終結前聲明異議，視為已有將該等傳聞證據採為證
    據之同意，本院審酌該等證據取得過程並無瑕疵、與待證事
    實具關聯性等前提下，認為適當，依刑事訴訟法第159條之
    5規定，得為證據，核先敘明。
貳、被告庚○○部分：
一、上揭犯罪事實，業據上訴人即被告庚○○於原審及本院審理
    時坦承不諱，核與附表各被害人指述失竊情節相符，並有如
    附表一所示證人證言、物證及書證在卷可憑（卷頁均詳附表
    一所示）。另被告庚○○以不正方法使自動付款設備付款犯
    行部分，除據被害人辰○○指述明確外，並有台新國際商業
    銀行現金卡交易紀錄查詢、被告庚○○在自動櫃員機操作時
    遭監視錄影設備錄影翻拍照片4幀在卷可憑（見偵字第5934
    號影印卷第35頁、第37至38頁），堪認被告庚○○自白與事
    實相符，應堪採信。綜上所述，本件事證明確，被告庚○○
    犯行洵堪認定。
二、論罪科刑：
  (一)被告庚○○行為後，刑法業於95年7月1日修正施行，刪除常
    業竊盜之規定，然本件被告庚○○所犯本罪之時間均在刑法
    修正施行前，而行為時常業竊盜罪，其法定本刑為1年以上7
    年以下有期徒刑，刑法修正後，因常業犯已經刪除，應將所
    犯加重竊盜、普通竊盜、加重竊盜未遂等26罪分論併罰，合
    併計算其法定最高本刑，較原常業犯之法定刑為重，依刑法
    第2條第1項之規定比較結果，自以修正前刑法第322條常業
    竊盜罪之規定，較有利於被告庚○○。被庚○○告於如附表
    一所示之時、地，以客觀上足以傷害人之生命、身體，具危
    險性之兇器一字起子、或鐵鎚、或油壓剪、或十字起子、或
    鉗子、或T字型起子、或鐵錐等工具，撬開或敲破被害人之
    汽車車窗玻璃、鐵捲門門鎖、喇叭鎖等方式，侵入住宅或建
    築物內竊取車內、屋內財物花用，在約1年間內先後計犯26
    次竊盜犯行，顯恃竊盜為職業，並賴以維生，核其所為係該
    當修正前刑法第322條常業竊盜罪之構成要件，起訴書認應
    依同法第321條第1項第3款之攜帶兇器竊盜竊盜罪處斷，尚
    有誤會，惟起訴事實相同，並據蒞庭檢察官於原審以補充理
    由書更正為常業竊盜一罪起訴（見原審卷(二)第70頁），爰依
    更正後之起訴法條論科。
  (二)被告庚○○竊盜取得被害人辰○○之現金卡及密碼輸入自動
    提款機提領現金，以不正方法使台新國際商業銀行陷於錯誤
    而給付現金，係該當刑法第339條之2第1項意圖為自己不法
    之所有，以不正方法由自動付款設備取得他人之物罪之構成
    要件。其先後4次輸入密碼，每次提領2萬元，共計詐得8萬
    元，係基於同一以不正方法由自動付款設備詐取財物罪犯意
    下之接續行為，僅侵害一個法益，只論以一罪。又本件被告
    庚○○行為時之刑法第339條之2第1項之不正利用自動付款
    設備罪之法定刑為「3年以下有期徒刑、拘役或1萬元以下罰
    金。」。又依被告庚○○行為時之刑法第33條第5款規定：
    罰金為1元以上。是被告庚○○行為時法定刑罰金刑部分，
    經依現行法規所定貨幣單位折算新臺幣條例第2條規定折算
    為新臺幣後，為新臺幣3元以上3萬元以下。而95年7月1日公
    布施行之刑法第33條第5款規定：罰金為新臺幣1,000元以上
    。另刑法施行法第1條之1規定：「中華民國94年1月7日刑法
    修正施行後，刑法分則編所定罰金之貨幣單位為新臺幣。94
    年1月7日刑法修正時，刑法分則編未修正之條文有定有罰金
    者，自94年1月7日刑法修正施行後，就其所定數額提高為30
    倍。但72年6月26日至94年1月7日新增或修正之條文，就其
    所定數額提高為3倍」。而刑法第339條之2第1項係刑法分則
    86年10月8日新增條文，是依上開規定，罰金部分應提高為3
    倍。因此，刑法第339條之2第1項法定刑罰金刑部分為新臺
    幣1,000元以上3萬元以下。經比較新、舊法之結果，被告庚○○行為時之舊法對其較為有利。
  (三)本件被告庚○○所犯上開常業竊盜及刑法第339條之2第1項
    不正利用自動付款設備罪二罪間具有牽連犯之關係，依修正
    前即行為時之規定，應從一重之常業竊盜罪處斷；依修正後
    之刑法既已刪除牽連犯之規定，則所犯上述各罪應依數罪併
    罰之規定分論併罰。比較新舊法之規定，修正後之規定並無
    較有利於被告，依刑法第2條第1項之規定，應適用行為時之
    法律，即適用修正前刑法第55條牽連犯之規定，從一重之罪
    處斷。
  (四)被告庚○○所為附表一編號1、2、3、6、7、8除外之竊盜犯
    行，及以不正方法由自動付款設備取得他人財物犯行，雖均
    未據檢察官起訴，惟該竊盜犯行為常業竊盜犯行單純一罪之
    部分，而以不正方法由自動付款設備取得他人財物犯行又與
    常業竊盜犯行有牽連犯裁判上一罪關係，均如前述，基於審
    判不可分原則，法院自得併予審理，附此敘明。
  (五)被告庚○○與李振興就附表一編號2、3、4所示竊盜犯行；
    與顏琮勝就附表一編號16所示竊盜犯行；與謝宗諺就附表一
    編號23所示竊盜犯行；與陳能清就附表一編號25所示竊盜犯
    行，雖分別有犯意聯絡及行為之分擔，皆為正犯。惟按刑法
    第322條之常業竊盜罪，相較於刑法第320條之普通竊盜罪或
    第321條之加重竊盜罪，二者罪質本屬相同，僅前者係以行
    為人有以犯常業竊盜罪為業，即恃之以為生，致適用法條有
    所不同，故常業竊盜罪之共同正犯，必須行為人均有以犯常
    業竊盜罪為業，即恃之以為生之情形，始克構成，若無恃以
    為生之普通竊盜犯或加重竊盜犯，與常業竊盜犯共同犯竊盜
    罪者，其無恃以為生之普通竊盜或加重竊盜犯，僅能論以普
    通竊盜或加重竊盜罪，不能以常業竊盜罪之共同正犯論處，
    而被告庚○○就附表一編號2、3、4所示竊盜犯行，雖係與
    李振興共同為之；就附表一編號16所示竊盜犯行，雖係與顏
    琮勝共同為之；就附表一編號23所示竊盜犯行，雖係與謝宗
    諺共同為之；就附表一編號25所示竊盜犯行，雖係與陳能清
    共同為之，然尚無其他積極證據足認李振興、顏琮勝、謝宗
    諺、陳能清係以竊盜犯行為生活之職業，並恃之以為生，揆
    諸前開說明，自無從就常業竊盜罪之罪名，與李振興、顏琮
    勝、謝宗諺、陳能清以共同正犯論處，附此敘明。又被告行
    為後，刑法第28條共同正犯之規定雖亦於95年7月1日修正施
    行，然僅將修正前原規定「二人以上共同實施犯罪之行為者
    ，皆為正犯」修正為「二人以上共同實行犯罪之行為者，皆
    為正犯」，此文字上之修正對於被告刑罰權之範圍乃至法定
    本刑之輕重均不生任何影響，自無新舊法比較之問題而與刑
    法第2條第1項之規定無涉，附此敘明。
  (六)被告庚○○前於90年間，因違反毒品危害防制條例案件，經
    原審90年度簡字第676號判處有期徒刑4月，如易科罰金以銀
    元300元即新臺幣900元折算1日確定，於91年2月25日易科罰
    金執行完畢，有本院被告前案紀錄表在卷為憑，其前受有期
    徒刑完畢，於5年以內再故意犯本件有期徒刑以上之罪，不
    論依修正前之刑法第47條，或修正後之刑法第47條第1項之
    規定，均構成累犯，對被告庚○○而言並無有利或不利之情
    形，自不生新舊法比較之問題，應逕依裁判時法即修正後之
    刑法第47條第1項，論以累犯，並加重其刑。
  (七)被告庚○○行為後，竊盜犯贓物犯保安處分條例第3條強制
    工作之規定，業於95年7月1日修正施行，被告庚○○行為時
    之竊盜犯贓物犯保安處分條例第3條第1項規定：「18歲以上
    之竊盜犯、贓物犯有左列情形之一者，得於刑之執行前，令
    入勞動場所強制工作：一有犯罪之習慣者。二以犯竊盜罪或
    贓物罪為常業者。」；而95年7月1日施行之竊盜犯贓物犯保
    安處分條例第3條第1項修正為：「18歲以上之竊盜犯、贓物
    犯，有犯罪之習慣者，得於刑之執行前，令入勞動場所強制
    工作。」，雖將常業竊盜得令入勞動場所強制工作之規定刪
    除，但以犯竊盜罪為常業，當然有犯罪之習慣（最高法院95
    年度台抗字第405號裁定參照），是本案不論依修正前、後
    之規定，因被告庚○○有犯罪之習慣，均符刑前強制工作要
    件，是應依裁判時法即現行竊盜犯贓物犯保安處分條例第3
    條第1項第1款規定，宣告強制工作之保安處分（最高法院95
    年度第21次決議參照）。
三、公訴意旨另以：
  (一)被告庚○○於附表一編號1所示時、地竊得被害人丙○○之
    票號YA161524號支票後，於不詳時、地，偽填票載金額為新
    臺幣「參拾萬元正」，完成發票行為後，於94年3月15日持
    向慶豐商業銀行信義分行使行提請交換，惟因被害人丙○○
    業已掛失而未得逞，因認被告另涉犯刑法第201條第1項之意
    圖供行使之用而偽造有價證券罪嫌云云。
  (二)經查：該紙支票係由發票人丙○○在發票人欄簽名後，其他
    支票上必要填載事項空白，授權由其妻甲○○填寫及使用，
    嗣甲○○為支付保險費，親自填載發票日為93年12月20日、
    面額為30萬元後，尚未轉讓他人，放在LE-4992號小客車上
    ，即於附表一編號1所示時、地遭竊，業據證人丙○○、甲○○於原審結證明確（見原審卷(一)第146頁正、反面），顯
    見該紙支票發票人欄是由丙○○填載，發票日及票面金額則
    係由甲○○填載，被告庚○○並未於支票上為任何登載行為
    ，故被告庚○○就此部分顯無偽造有價證券情事，並據蒞庭
    檢察官以補充理由書減縮此部分犯罪事實（補充由書雖記載
    係撤回此部分起訴，惟此部分應屬犯罪事實之減縮，僅在促
    使法院注意，非屬訴訟上之請求，不生撤回效力，參照最高
    法院95年度台上字第2633號刑事判決），是此部分不能證明
    被告庚○○有偽造有價證券之犯行，因與前開論罪科刑之常
    業竊盜罪部分有方法結果之牽連關係，爰不另為無罪之諭知
    。
參、被告乙○○部分：
一、公訴意旨略以：被告乙○○，夥同庚○○、李建興（94年5
    月11日歿，另經不起訴處分），連續於附表一編號2、3、6
    所示時、地，以附表一所示之手段，竊取附表一所示之財物
    （犯罪時間、地點、被害人、犯罪手段、竊得財物、證據、
    查獲經過均詳如附表所示），得手後，將之變賣予資源回收
    商，得款朋分花用殆盡。嗣庚○○於如附表一編號2查獲經
    過欄所示為警查獲，並扣得油壓剪2支、電纜線3.5平方公釐
    18捲、8平方公釐1捲、125平方公釐4捲等物品。因認被告乙○○所為係犯刑法第28條、第56條、第321條第1項第3款之
    共同連續攜帶兇器竊盜罪嫌云云。
二、按犯罪事實，應依證據認定之，無證據不得認定犯罪事實，
    刑事訴訟法第154條第2項定有明文。又認定不利於被告之事
    實，須依積極證據，苟積極證據不足為不利於被告事實之認
    定時，即應為有利於被告之認定，更不必有何有利之證據，
    最高法院30年上字第816號著有判例。
三、檢察官認被告乙○○涉犯共同連續攜帶兇器竊盜犯行，無非
    以被害人己○○指訴遭竊事實、證人張嘉裕警詢中證述及健
    盟公司所提出該公司於起訴書所載電纜線失竊時段向鍾榮企
    業有限公司購買電纜線之通知單11紙、扣押筆錄1紙、扣押
    物品目錄表、照片3幀、贓物認領保管單、報案三聯單、油
    壓剪2支等為據。被告乙○○於審判期日經傳未到庭，據其
    於偵查及原審中之供述，固不諱言於94年5月19日凌晨5時許
    ，在臺北市信義區○○○路○段、永吉路30巷口為警查獲時
    ，其坐在庚○○所駕駛載有健盟公司失竊電纜線之車號EE-6
    489號自小貨車副駕駛座上一事，惟矢口否認有何竊盜犯行
    ，辯稱：其於94年5月19日凌晨在臺北市信義區458號前，遇
    見庚○○，受邀一起去吃早餐，上車後，庚○○表示要到工
    地拿工具，至抵達永春捷運站後，僅庚○○下車，有聽到東
    西丟上車所發出的聲響，庚○○即上車開車離去，嗣即為警
    查獲，其不知車上載有贓物及行竊工具；於94年4月10日、
    同年4月15日、同年5月18日、同年5月19日之凌晨，其根本
    未前往永春捷運站地下工作室，更不知庚○○持油壓剪竊取
    電纜線之事等語。
四、經查：
  (一)被告庚○○自警詢迄本院，即再三陳明事發當晚，被告乙○○並未前往現場，對於其竊取電纜線之事沒有參與或幫助，
    被告乙○○完全不知情（見偵18445卷第32頁、核退2488卷
    第11頁、原審卷(一)第109頁、第126頁、第147頁、卷(二)第13
    頁、第13頁反面、本院卷第124頁）；核與被告乙○○之供
    述相符（見偵18445卷35至36頁、核退2488卷第12頁、原審
    卷(二)第14頁正、反面、第15頁反面、第39至40頁）。
  (二)證人即永春捷運工地保全人員張嘉裕固於警詢證稱：我於凌
    晨約3時許巡查至永春捷交19EAT大樓工地地下1樓時，放在
    地下室之電纜線還未遭竊，嗣於3時50分許再至同一地點，
    就發現電纜線遭竊，我在工地四周尋找，約於4時許，即在
    工地周邊之忠孝東路5段上，看到停著1部EE-6489號自小客
    車，車上無人，待我跑到崗亭通知同事李國禎再回來時，車
    子就不在該處了，我即至對街埋伏，於4時15分許復發現同
    一部車停在同一地點，當時車上無人，約莫過了2、3分鐘即
    見1名上半身赤裸的男子手上拿著東西從工地忠孝東路之大
    門出來，將東西放上車後即開車駛離，但因晚上之故，無法
    辨認該男子是否為被告乙○○或庚○○云云（見偵18445卷
    第42頁）。則依證人張嘉裕所述，其僅見竊賊1人等情，與
    被告乙○○所辯未參與偷竊情節並無不符，應認如被告庚○○所陳其第1趟至上述工地竊得電纜線時，遭保全人員發現
    等情（見偵18445卷第33頁），較為可採。是自難據證人張
    嘉裕前述所陳即推論證人張嘉裕2次發現EE-6489號小貨車時
    被告乙○○亦在電纜線失竊現場。
  (三)據證人即告訴人健盟公司負責人己○○之指訴，其僅陳失竊
    情形，並無指稱被告乙○○有任何參與竊盜之行為（見偵18
    445卷第6頁），是難以其證言即逕推論被告乙○○涉案。
  (四)被告庚○○與乙○○遭警於94年5月19日5時許，在臺北市○○○路○段與永吉路30巷口查獲EE-6489號小貨車時，距證人
    張嘉裕報警時已過半小時，則被告乙○○、庚○○均稱其等
    係凌晨4時許在莊敬路458號相遇等情（見偵18445卷第35頁
    、本院卷第124頁），在時間上亦相吻合。又被告乙○○稱
    其與被告庚○○凌晨4時許係相偕去吃宵夜（見原審卷(一)第2
    11頁），與被告庚○○所稱吃早餐等情（見原審卷(二)第13頁
    ），僅用語不同，概當時乃天未明之際，被告乙○○作完廣
    東粥生意後，對其言斯時之進餐，既屬睡眠之前，則稱之宵
    夜，自屬合理。然對被告庚○○而言，因距天亮不遠，故稱
    之早餐，亦符人情。是二人相偕吃東西之舉，實無齟齬，不
    能因用語不同，即謂其二人尋找未營業之早餐店，悖於常理
    。
  (五)被告乙○○經警攔查時所搭乘之自小貨車後車廂內固然查獲
    油壓剪2支、電纜線3.5平方公釐18捲、8平方公釐1捲、125
    平方公釐4捲等物品，惟被告乙○○既均留在車上未下車，
    且其供稱後車廂有覆蓋帆布頂篷（見原審卷(一)第211頁），
    則縱使自小貨車高度僅150公分，被告乙○○其不知車上載
    有何物，亦無違常理。再據被告庚○○於本院供稱：因電線
    有粗細，故攜帶大小不同之油壓剪等語（見本院卷第124頁
    反面），顯見2支油壓剪各有作用，被告庚○○並無攜帶多
    餘之工具，亦無法據以推論2支油壓剪中1支，即係供被告乙○○所使用。再扣案電纜線不過23捲（見偵18445卷第50頁
    ），且搬運距離，不過係由捷運站工地地下室至捷運站忠孝
    東路出口，以庚○○1人之力，難謂無法於短時間內搬運完
    畢。
  (六)綜上所述，被告乙○○所辯尚非全然無可採信。檢察官所為
    之舉證，尚不足為其有罪之認定，致使無從形成有罪之確信
    ；此外，復查無積極證據足資認定被告乙○○確有檢察官所
    指之罪行，既不能證明被告乙○○犯罪，依法自應為其無罪
    之諭知。
肆、原審本同上之見解，(一)以被告庚○○事證明確，適用刑法第
    2條第1項前段、第47條第1項（原判決逕行適用行為時法，
    因結果並無不同，對判決無影響，不構成撤銷理由）、第33
    9條之2第1項，修正前刑法第322條、第55條、第38條第1項
    第2款，並審酌被告庚○○自94年3月1日起至95年3月7日止
    期間內犯常業竊盜罪，次數極多且所得亦高，於94年5月19
    日、同年6月23日、同年10月22日3度為警查獲後，仍未能悔
    改，復不斷犯案，嚴重破壞社會治安等一切情狀，量處被告
    庚○○有期徒刑3年，且被告庚○○所犯竊盜罪，於上開長
    約1年之期間內，先後竊盜26次，從中牟取利益非少，足認
    被告顯有犯罪之習慣，為導正其不良之惡習，並使其得以習
    得一技之長，實有令入勞動場所強制工作之必要，俾其得以
    日後適應社會生活，而依竊盜犯贓物犯保安處分條例第3條
    第1項第1款（判決逕行適用行為時法，因結果並無不同，對
    判決無影響，不構成撤銷理由）、第4條之規定，諭知於刑
    之執行前，令入勞動場所強制工作3年，以矯正惡習。另扣
    案油壓剪2支及小手電筒1支（未扣案），均係被告所有供犯
    罪所用之物，業據被告庚○○供承在卷，爰依修正前刑法第
    38條第1項第2款規定（最高法院95年度第8次刑事庭會議決
    議參照），宣告沒收之。至被告庚○○行竊時所攜帶之一字
    起子、十字起子、T字型起子、鐵鎚、鐵錐、鉗子等兇器，
    因均未扣案，且據被告供承均已丟棄，顯業已滅失，爰不另
    為沒收之諭知。核其認事用法俱無不合，量刑亦甚妥適。(二)
    以檢察官所舉事證尚不足證明被告乙○○罪嫌，而為被告乙○○無罪之諭知，並無不合。被告庚○○以曾自白2件竊盜
    犯行，原審未予審究仍量刑過重而上訴云云，然被告庚○○
    於95年6月15日警詢所供出之附表一編號18、20所示之犯行
    （見偵14607卷第19頁），其中附表一編號18之被害人公司
    員工辛○○，於案發當日即報警處理（見偵14607卷第50頁
    ），而附表一編號20所示之犯行，固係屬其犯罪事實之一部
    ，然犯罪事實之他部已被發覺，均不符合刑法第62條自首之
    規定；及檢察官對於乙○○部分猶執前詞指摘原判決違背經
    驗及論理法則，均無理由，均應予駁回。
伍、被告乙○○經合法傳喚，無正當理由不到庭，爰不待其陳述
    逕行判決。
據上論斷，應依刑事訴訟法第368條、第371條，判決如主文。
本案經檢察官曾忠己到庭執行職務。
中　　華　　民　　國　　96　　年　　4 　　月　　26　　日
　　　　　　　　　刑事第十九庭審判長法　官  尤豐彥
　　　　　　　　　　　　　　　      法　官  黃金富
　　　　　　　 　 　　　　　　　  　法　官  魏新國
以上正本證明與原本無異。
被告庚○○部分，如不服本判決，應於收受送達後十日內向本院
提出上訴書狀，其未敘述上訴之理由者並得於提起上訴後十日內
向本院補提理由書（均須按他造當事人之人數附繕本）。
被告乙○○部分，不得上訴。
                                    書記官  陳玉珍
中　　華　　民　　國　　96　　年　　4 　　月　　26　　日
附錄：本案論罪科刑法條全文
修正前刑法第322條：
以犯竊盜罪為常業者，處1年以上7年以下有期徒刑。
中華民國刑法第339條之2：
意圖為自己或第三人不法之所有，以不正方法由自動付款設備取
得他人之物者，處3年以下有期徒刑、拘役或1萬元以下罰金。
以前項方法得財產上不法之利益或使第三人得之者，亦同。
附表一：
┌─┬───┬────┬────┬──────────┬───────────┬────────────┬────────┐
│編│行為人│犯罪時間│犯罪地點│      犯罪手段      │   竊得財物（新台幣） │      證據及卷頁        │    查獲經過    │
│號├───┤        │        │                    │                      │                        │                │
│  │被害人│        │        │                    │                      │                        │                │
├─┼───┼────┼────┼──────────┼───────────┼────────────┼────────┤
│1 │庚○○│94年3月1│臺北市大│單獨持一字起子（已丟│背包1個、皮包內現金2萬│被告庚○○之自白（見原│經臺灣票據交換所│
│  ├───┤日7時前 │安區四維│棄）及小手電筒1支（ │元、存摺、信用卡、及付│審卷(一)第145頁反面、卷(二) │桃園縣分所函轉臺│
│  │甲○○│某時（起│路44巷21│未扣案），以一字起子│款人上海商業儲蓄銀行、│第102頁、本院卷第123頁  │北市政府警察局大│
│  │丙○○│訴書誤載│號1樓前 │破壞甲○○所有之車號│帳號006461號之支票28張│反面、偵14607卷第8頁）。│安分局而循線查獲│
│  │      │為同年月│        │LE-4992號自小客車右 │（票號YA000000-00000│證人丙○○警詢、偵查及│。              │
│  │      │2日）   │        │前車窗而竊取甲○○置│0空白支票23張、業經 │原審之陳述（見偵10164卷 │                │
│  │      │        │        │於右前座之財物（毀損│發票人丙○○簽名、未載│第5頁、第31頁、原審卷(一) │                │
│  │      │        │        │部分未據告訴）。    │金額、票號YA161506、16│第146頁）。             │                │
│  │      │        │        │                    │0000-000000之支票4張、│證人甲○○原審之證述（│                │
│  │      │        │        │                    │經發票人丙○○簽名、│見原審卷第146頁反面）。 │                │
│  │      │        │        │                    │授權甲○○填妥發票日期│94年4月1日臺灣票據交換│                │
│  │      │        │        │                    │為93年12月20日及金額30│所桃園縣分所函附票號YA16│                │
│  │      │        │        │                    │萬元、票號YA161524之支│1524支票正、反面影本各1 │                │
│  │      │        │        │                    │票1張）。             │紙、退票理由單影本1紙、 │                │
├─┼───┼────┼────┼──────────┼───────────┼────────────┼────────┤
│2 │庚○○│94年4月1│臺北市信│共同持庚○○所有已扣│不詳數量之電纜線      │被告庚○○之自白（見偵│後述編號7犯案後 │
│  │李建興│0日凌晨3│義區忠孝│案之油壓剪2支及小手 │                      │18445卷第31頁、原審卷(一) │，經工地保全人員│
│  ├───┤時許    │東路永春│電筒1支（未扣案）， │                      │第145頁反面、卷(二)第102頁│張嘉裕發覺而報警│
│  │健盟水│        │捷運站工│侵入左列建築物內（侵│                      │、本院卷第123頁反面）。 │追查，經警於忠孝│
│  │電工程│        │地地下工│入建築物部分未據告訴│                      │證人己○○警詢之指訴（│東路5段與永吉路 │
│  │股份有│        │作室    │），竊得財物後，變賣│                      │見偵18445卷第6頁）。    │30巷口，當場攔停│
│  │限公司│        │        │予資源回收商，所得現│                      │                        │庚○○駕駛之EE-6│
│  │（負責│        │        │金花用殆盡。        │                      │                        │489號小貨車而查 │
│  │人李│        │        │                    │                      │                        │獲。            │
│  │珍）  │        │        │                    │                      │                        │                │
├─┼───┼────┼────┼──────────┼───────────┼────────────┼────────┤
│3 │庚○○│94年4月1│同上    │同上                │同上                  │被告庚○○之自白（見偵│同上            │
│  │李建興│5日凌晨2│        │                    │                      │18445卷第31頁、原審卷(一) │                │
│  ├───┤時許    │        │                    │                      │第145頁反面、卷(二)第102頁│                │
│  │健盟水│        │        │                    │                      │、本院卷第123頁反面）。 │                │
│  │電工程│        │        │                    │                      │證人己○○警詢之指訴（│                │
│  │股份有│        │        │                    │                      │見珍18445卷第6頁）。    │                │
│  │限公司│        │        │                    │                      │健盟水電工程股份有限公│                │
│  │（負責│        │        │                    │                      │司94年4月11至14日進貨憑 │                │
│  │人李│        │        │                    │                      │證（見偵18445卷第12至14 │                │
│  │珍）  │        │        │                    │                      │頁）。                  │                │
├─┼───┼────┼────┼──────────┼───────────┼────────────┼────────┤
│4 │庚○○│94年4月1│臺北市中│攀爬入門右側圍牆而侵│電腦主機3台、優派17吋 │被告庚○○之自白（見原│經警循線查獲（併│
│  │李建興│6日晚間 │正區丹陽│入辦公室內（侵入建築│液晶螢幕1台、寶麗來700│審卷(一)第145頁反面、卷(二) │案案號：95年度偵│
│  ├───┤至同年月│街33號1 │物部分未據告訴），竊│0型正片輸出機1台、愛克│第61頁、第102頁、本院卷 │字第13187號、第1│
│  │國匠科│18日7時3│樓國匠科│得財物後，將之運往跳│發DVO SCAN HID掃描機1 │第123頁反面、偵14607卷第│4607號）。      │
│  │技有限│0分許前 │技有限公│蚤市場變賣，得款花用│台、佳能1130彩色影印機│25至26頁）。            │                │
│  │公司（│之某夜間│司      │殆盡。              │60型輸出主機1台、安辰 │證人癸○○於警詢之指訴│                │
│  │負責人│        │        │                    │電腦1對7VVD燒錄機2台、│（見偵13187卷第83頁）。 │                │
│  │癸○○│        │        │                    │安辰電腦1對5DVD燒錄機1│內政部警政署刑事警察局│                │
│  │）    │        │        │                    │台、不詳廠牌DVD燒錄機1│95年5月25日刑醫字第09500│                │
│  │      │        │        │                    │台，總計約40萬元。    │52384號鑑驗書（見偵13187│                │
│  │      │        │        │                    │                      │卷第76頁）。            │                │
├─┼───┼────┼────┼──────────┼───────────┼────────────┼────────┤
│5 │庚○○│94年5月7│臺北市大│持一字起子1支（已丟 │桌上型電腦、筆記型電腦│被告庚○○之自白（見原│同上            │
│  ├───┤日凌晨1 │安區基隆│棄）及小手電筒1支（ │、MP3、刮鬍刀、行動電 │審卷(一)第145頁反面、卷(二) │                │
│  │南陽實│至2時許 │路2段180│未扣案），撬開鐵捲門│話、數據機、列表機。  │第61頁、第102頁、本院卷 │                │
│  │業股份│之夜間  │號1樓現 │控制箱後，啟動鐵捲門│                      │第123頁反面、偵14607卷第│                │
│  │有限公│        │代汽車信│而侵入店內（侵入建築│                      │9頁）。                 │                │
│  │司    │        │義店    │物部分未據告訴），竊│                      │證人子○○警詢之指訴（│                │
│  │      │        │        │得財物後，將之變賣予│                      │見偵14607卷第38頁）。   │                │
│  │      │        │        │資源回收商，得款花用│                      │                        │                │
│  │      │        │        │殆盡。              │                      │                        │                │
├─┼───┼────┼────┼──────────┼───────────┼────────────┼────────┤
│6 │庚○○│94年5月1│同編號2 │單獨持已扣案油壓剪2 │不詳數目電纜線        │被告庚○○之自白（見原│同編號2         │
│  ├───┤8日凌晨4│        │支及小手電筒1支（未 │                      │審卷(一)第145頁反面、卷(二)1│                │
│  │健盟水│時許    │        │扣案），侵入永春捷運│                      │02頁、本院卷第123頁反面 │                │
│  │電工程│        │        │站地下工地內（侵入建│                      │、偵18445卷第31頁）。   │                │
│  │股份有│        │        │築物部分未據告訴），│                      │證人己○○警詢之指訴（│                │
│  │限公司│        │        │竊得財物後，將之變賣│                      │見偵18445卷第6頁）。    │                │
│  │（負責│        │        │予資源回收商，得款花│                      │健盟水電工程股份有限公│                │
│  │人李│        │        │用殆盡。            │                      │司94年5月2日、13日、14日│                │
│  │珍）  │        │        │                    │                      │、17日、18日進貨憑證（見│                │
│  │      │        │        │                    │                      │偵18445卷第8至11頁）。  │                │
├─┼───┼────┼────┼──────────┼───────────┼────────────┼────────┤
│7 │庚○○│94年5月1│同編號2 │駕駛EE-6489號小貨車 │3.5平方公厘電纜線18捲 │被告庚○○之自白（見原│同編號2         │
│  ├───┤9日凌晨4│        │至永春捷運站，持已扣│、8平方公厘電纜線1捲、│審卷(一)第145頁反面、卷(二) │                │
│  │健盟水│時許    │        │案油壓剪2支及小手電 │125平方公厘電纜線4捲。│第13頁、第102頁、本院卷 │                │
│  │電工程│        │        │筒1支（未扣案），侵 │                      │第123頁反面、偵18445卷第│                │
│  │股份有│        │        │入捷運站地下工程內（│                      │31 頁）。               │                │
│  │限公司│        │        │侵入建築物部分未據告│                      │證人己○○警詢之指訴（│                │
│  │（負責│        │        │訴），竊得財物後，將│                      │見偵18445卷第6頁）。    │                │
│  │人李│        │        │之搬至小貨車上。    │                      │證人張嘉裕警詢陳述（見│                │
│  │珍）  │        │        │                    │                      │偵18445卷第42頁）。     │                │
│  │      │        │        │                    │                      │扣案油壓剪2支（見偵184│                │
│  │      │        │        │                    │                      │45第48頁）。            │                │
│  │      │        │        │                    │                      │贓物認領保管單（見偵18│                │
│  │      │        │        │                    │                      │445卷第50頁）。         │                │
│  │      │        │        │                    │                      │贓物照片（見偵18445卷 │                │
│  │      │        │        │                    │                      │第49頁）。              │                │
│  │      │        │        │                    │                      │健盟水電工程股份有限公│                │
│  │      │        │        │                    │                      │司94年5月2日、13日、14日│                │
│  │      │        │        │                    │                      │、17日、18日進貨憑證（見│                │
│  │      │        │        │                    │                      │偵18445卷第8至11頁）。  │                │
├─┼───┼────┼────┼──────────┼───────────┼────────────┼────────┤
│8 │庚○○│94年5月2│臺北市信│趁被害人不注意之際，│鐵箱1個（內有現金7千元│被告庚○○之自白（見原│被告庚○○嗣於94│
│  ├───┤2日17時2│義區吳興│竊得財物後變賣，得款│、電腦CPU6、7片、記憶 │審卷(一)第145頁反面、卷(二) │年6月23日16時40 │
│  │宇○○│4分許   │街220巷4│花用殆盡。          │體15片），總計價值約8 │第102頁、本院卷第123頁反│分許，復至店內，│
│  │      │        │3號1樓電│                    │千元。                │面、偵12433卷第5至6頁） │為被害人識破，而│
│  │      │        │腦維修店│                    │                      │。                      │報警查獲。      │
│  │      │        │        │                    │                      │證人宇○○警詢及偵查中│                │
│  │      │        │        │                    │                      │之指訴（見偵12433卷第7至│                │
│  │      │        │        │                    │                      │8頁、第27頁）。         │                │
│  │      │        │        │                    │                      │監視器錄影翻拍照片2張 │                │
│  │      │        │        │                    │                      │（見偵12433卷第13至14頁 │                │
│  │      │        │        │                    │                      │）。                    │                │
│  │      │        │        │                    │                      │94年8月23日勘驗筆錄（ │                │
│  │      │        │        │                    │                      │見偵12433卷第30頁）     │                │
├─┼───┼────┼────┼──────────┼───────────┼────────────┼────────┤
│9 │庚○○│94年6月1│同編號5 │同編號5             │桌上型電腦、私人小物品│被告庚○○之自白（見原│同編號4         │
│  ├───┤2日凌晨 │        │                    │。                    │審卷(一)第145頁反面、卷(二) │                │
│  │南陽實│某時之夜│        │                    │                      │第61頁'第102頁、本院卷第│                │
│  │業股份│間      │        │                    │                      │123頁反面、偵14607卷第9 │                │
│  │有限公│        │        │                    │                      │頁）。                  │                │
│  │司    │        │        │                    │                      │證人子○○警詢之指訴（│                │
│  │      │        │        │                    │                      │見偵14607卷第38頁）。   │                │
│  │      │        │        │                    │                      │內政部警政署刑事警察局│                │
│  │      │        │        │                    │                      │94年8月16日刑醫字第09401│                │
│  │      │        │        │                    │                      │24439號、95年5月25日刑醫│                │
│  │      │        │        │                    │                      │字第0950052384號鑑驗書（│                │
│  │      │        │        │                    │                      │見偵14607卷第39頁、偵131│                │
│  │      │        │        │                    │                      │87卷第76頁）。          │                │
├─┼───┼────┼────┼──────────┼───────────┼────────────┼────────┤
│10│庚○○│94年8月1│臺北市信│單獨持鐵鎚1支（已丟 │數位相機1台、伯爵錶1只│被告庚○○之自白（見原│經警循線查獲（併│
│  ├───┤1日凌晨2│義區吳興│棄）及小手電筒1支（ │、皮夾1個（內有美金4,8│審卷(一)第145頁反面、卷(二) │案案號：94年度偵│
│  │邱琡慧│、3時許 │街156巷1│未扣案），侵入左列公│00元、英鎊、人民幣、港│第102頁、本院卷第123頁反│字第21370號）。 │
│  │      │之夜間  │6弄13號5│寓樓梯間，上至5樓由 │幣若干、首飾、信用卡等│面、偵21370卷第5頁）。  │                │
│  │      │        │樓礫園企│樓梯間氣窗處攀爬，踏│物）。                │證人邱琡慧警詢之指訴（│                │
│  │      │        │業有限公│著凸出之台階，翻越至│                      │見偵21370卷第12至13頁） │                │
│  │      │        │司      │左列公司前陽台，持鐵│                      │。                      │                │
│  │      │        │        │鎚打破最左面玻璃窗安│                      │報案三聯單（見偵21370 │                │
│  │      │        │        │全設備，踰越窗戶侵入│                      │卷第16頁）。            │                │
│  │      │        │        │左列公司內，竊取財物│                      │內政部警政署刑事警察局│                │
│  │      │        │        │後，破壞大門內部門鎖│                      │94年9月13日行紋字第09401│                │
│  │      │        │        │（毀損及侵入建築物部│                      │30256號鑑驗書（見偵21370│                │
│  │      │        │        │分未據告訴），從正門│                      │卷第33至34頁）。        │                │
│  │      │        │        │離去，至臺北市○○街│                      │現場勘查報告表（見偵21│                │
│  │      │        │        │錢幣社，將外幣兌換新│                      │370卷第42至70頁）。     │                │
│  │      │        │        │台幣5、6千元，數位相│                      │                        │                │
│  │      │        │        │機則至跳蚤市場以3千 │                      │                        │                │
│  │      │        │        │元變賣，得款花用殆盡│                      │                        │                │
│  │      │        │        │，其餘物品則丟棄。  │                      │                        │                │
├─┼───┼────┼────┼──────────┼───────────┼────────────┼────────┤
│11│庚○○│94年8月2│臺北市文│攜帶一字起子1支（已 │車牌號碼H2-4547號自小 │被告庚○○之自白（見原│同編號4         │
│  ├───┤7日夜間0│山區秀朗│丟棄）及小手電筒1支 │貨車1台。             │審卷(一)第145頁反面、卷(二) │                │
│  │遠盛玻│時許    │路2段15 │（未扣案），撬開車門│                      │第61頁、第102頁、本院卷 │                │
│  │璃工業│        │號前    │後，駕車離去並供己留│                      │第123頁反面）。         │                │
│  │有限公│        │        │用。嗣持十字螺絲起子│                      │證人卯○○之指訴（見偵│                │
│  │司所有│        │        │（已丟棄），卸下H2-4│                      │13187卷第87至88頁）。   │                │
│  │、交付│        │        │547號車牌2面隨手丟棄│                      │贓物認領保管單（見偵13│                │
│  │卯○○│        │        │，改懸掛編號12所示竊│                      │187卷第91頁）。         │                │
│  │使用  │        │        │得之車牌，供己作為代│                      │車輛車牌失竊作業-查獲 │                │
│  │      │        │        │步工具。            │                      │車輛認可資料（見偵3187卷│                │
│  │      │        │        │                    │                      │第98頁）。              │                │
│  │      │        │        │                    │                      │內政部警政署刑事警察局│                │
│  │      │        │        │                    │                      │95年5月25日刑醫字第09500│                │
│  │      │        │        │                    │                      │52384號鑑驗書（見偵13187│                │
│  │      │        │        │                    │                      │卷76頁）。              │                │
├─┼───┼────┼────┼──────────┼───────────┼────────────┼────────┤
│12│庚○○│94年8月3│臺北縣深│持十字起子1支（已丟 │HV-2477號車牌2面。    │被告庚○○之自白（見原│同編號4         │
│  ├───┤1日14時 │坑鄉阿柔│棄）及小手電筒1支（ │                      │審卷(一)第145頁反面、卷(二) │                │
│  │戌○○│許      │村2鄰阿 │未扣案），竊取車牌2 │                      │第62頁、第102頁、本院卷 │                │
│  │      │        │柔洋64號│面，並懸掛於編號11所│                      │第123頁反面）。         │                │
│  │      │        │前      │示之車輛上。        │                      │證人林嘉濱之陳述（見偵│                │
│  │      │        │        │                    │                      │13187卷第89至90頁）。   │                │
│  │      │        │        │                    │                      │車輛竊盜、車牌失竊資料│                │
│  │      │        │        │                    │                      │個別查詢報表-查詢車牌認 │                │
│  │      │        │        │                    │                      │可資料（見偵13187卷第99 │                │
│  │      │        │        │                    │                      │頁）。                  │                │
├─┼───┼────┼────┼──────────┼───────────┼────────────┼────────┤
│13│庚○○│94年9月1│臺北市信│攜帶黑色噴漆1罐及一 │無                    │被告庚○○之自白（見原│經警現場採獲指紋│
│  ├───┤5日凌晨2│義區莊敬│字起子1支（已丟棄， │                      │審卷(一)第145頁反面、卷(二) │比對而查獲（併案│
│  │午○○│時50分許│路439號1│併辦意旨誤為鐵撬1支 │                      │第102頁、本院卷第123頁反│案號：94年偵字第│
│  │      │        │樓山姆大│），於非營業時間侵入│                      │面）。                  │21352號）。     │
│  │      │        │叔自助洗│店內（侵入建築物部分│                      │證人午○○之警詢指訴（│                │
│  │      │        │衣店內  │未據告訴），持該噴漆│                      │見偵21352卷第11頁）。   │                │
│  │      │        │        │噴黑3個錄影監視器鏡 │                      │內政部警政署刑事警察局│                │
│  │      │        │        │頭，使之失去效用（毀│                      │94年10月11日刑紋字第0940│                │
│  │      │        │        │損部分未據告訴），再│                      │143704號鑑驗書（見偵2135│                │
│  │      │        │        │用一字起子破壞店內兌│                      │2卷第14頁）。           │                │
│  │      │        │        │幣機木門後竊取財物，│                      │刑案現場勘查報告表（見│                │
│  │      │        │        │嗣因警鈴大作而作罷離│                      │偵21352卷第16至25頁）。 │                │
│  │      │        │        │去，而未得逞。      │                      │                        │                │
├─┼───┼────┼────┼──────────┼───────────┼────────────┼────────┤
│14│庚○○│94年10月│臺北市南│持T字型起子1支（已丟│車牌號碼T7-8488號自小 │被告庚○○之自白（見原│同編號10        │
│  ├───┤19日凌晨│港區東新│棄）及小手電筒1支（ │客貨車。              │審卷(一)第145頁反面、卷(二) │                │
│  │宇浩科│3、4時許│街170巷3│未扣案），撬開公司所│                      │第102頁、本院卷第123頁反│                │
│  │技有限│        │1號前   │有之自小貨車車門。啟│                      │面、偵21370卷第5頁）。  │                │
│  │公司（│        │        │動油門後竊得該車，供│                      │證人丁○○警詢之指訴（│                │
│  │負責人│        │        │己使用，嗣棄置於臺北│                      │見偵21370卷第23頁）。   │                │
│  │丁○○│        │        │市吳興國小前。      │                      │指認照片（見偵21370卷 │                │
│  │）    │        │        │                    │                      │第7至9頁）。            │                │
│  │      │        │        │                    │                      │車牌號碼T7-8488號自用 │                │
│  │      │        │        │                    │                      │小客貨車行照影本、違規罰│                │
│  │      │        │        │                    │                      │鍰1張（見偵21370卷第26至│                │
│  │      │        │        │                    │                      │27頁）。                │                │
├─┼───┼────┼────┼──────────┼───────────┼────────────┼────────┤
│15│庚○○│94年10月│臺北市大│持鐵鎚1支（已丟棄） │筆記型電腦1台。       │被告庚○○之自白（見原│同編號10        │
│  ├───┤19日凌晨│安區延吉│及小手電筒1支（未扣 │                      │審卷(一)第145頁反面、卷(二) │                │
│  │Yd    │5時許   │街131巷2│案），破壞店門玻璃（│                      │第102頁、本院卷第123頁反│                │
│  │hair  │        │弄11號1 │毀損部分未據告訴），│                      │面、偵21370卷第5至6頁） │                │
│  │salon │        │樓yd hai│侵入店內（侵入建築物│                      │。                      │                │
│  │（股東│        │r salon │部分未據告訴），竊取│                      │證人天○○警詢之指訴（│                │
│  │天○○│        │        │財物後，變賣於跳蚤市│                      │見偵21370卷第18頁）。   │                │
│  │）    │        │        │場，得款3,500元花用 │                      │指認照片（見偵21370卷 │                │
│  │      │        │        │殆盡                │                      │第10至11頁）。          │                │
├─┼───┼────┼────┼──────────┼───────────┼────────────┼────────┤
│16│庚○○│94年10月│臺北市南│共同由6樓頂樓陽台攀 │金項鍊1條（價值約6千元│被告庚○○之自白（見原│同編號4         │
│  │顏琮勝│26日16時│港區研究│爬至建築物外側後，徒│）、皮包1個、洋酒2瓶、│審卷(一)第145頁反面、卷(二) │                │
│  ├───┤許前某時│院路1段1│手扳開5樓住處窗戶上 │備用鑰匙（皮包1個、洋 │第102頁、本院卷第123頁反│                │
│  │未○○│        │67號5樓 │方之遮雨棚，踰越安全│酒2瓶後棄置現場）。   │面、偵14607卷第20至21頁 │                │
│  │      │        │        │設備之氣窗，無故侵入│                      │）。                    │                │
│  │      │        │        │住處（侵入住宅部分未│                      │共犯顏琮勝警詢之供述（│                │
│  │      │        │        │據告訴）竊得財物，後│                      │見偵14607卷第42至43頁） │                │
│  │      │        │        │以備用匙開啟大門離去│                      │。                      │                │
│  │      │        │        │，因觸動保全系統而警│                      │證人楊振龍警詢之指訴（│                │
│  │      │        │        │報器大響，遂將皮包1 │                      │見偵13187卷第100至101頁 │                │
│  │      │        │        │個及洋酒2瓶棄置現場 │                      │）。                    │                │
│  │      │        │        │。嗣將其餘財物於臺北│                      │現場勘查報告（見偵1460│                │
│  │      │        │        │市○○區○○街變賣，│                      │7卷第40至41頁）。       │                │
│  │      │        │        │得款花用殆盡。      │                      │內政部警政署刑事警察局│                │
│  │      │        │        │                    │                      │95年1月16日刑醫字第09500│                │
│  │      │        │        │                    │                      │08541號、95年5月25日刑醫│                │
│  │      │        │        │                    │                      │字第0950052384號鑑驗書（│                │
│  │      │        │        │                    │                      │見偵14607卷第45頁、偵131│                │
│  │      │        │        │                    │                      │87卷第76頁）。          │                │
├─┼───┼────┼────┼──────────┼───────────┼────────────┼────────┤
│17│庚○○│94年11月│臺北市大│持一字起子1支（已丟 │現金3,400元、電腦主機1│被告庚○○之自白（見原│經警循線查獲（併│
│  ├───┤5日凌晨3│安區和平│棄）及小手電筒1支（ │台。                  │審卷(一)第127頁正、反面、 │案案號：95年偵字│
│  │雅可樂│、4時許 │東路3段2│未扣案），破壞公司鐵│                      │第145頁反面、卷(二)第102頁│第3136號）      │
│  │多股份│        │12巷10號│捲門開關後，開門進入│                      │、本院卷第123頁反面、偵1│                │
│  │有限公│        │1樓     │公司辦公室內（侵入建│                      │4607卷第9至10頁）。     │                │
│  │司大安│        │        │築物部分未據告訴），│                      │證人丑○○警詢之指訴（│                │
│  │分公司│        │        │竊得財物。          │                      │見偵3136卷第17至18頁）。│                │
│  │      │        │        │                    │                      │內政部警政署刑事警察局│                │
│  │      │        │        │                    │                      │94年12月14日刑紋字第0940│                │
│  │      │        │        │                    │                      │190974號鑑驗書（見偵3136│                │
│  │      │        │        │                    │                      │卷第6至8頁）。          │                │
│  │      │        │        │                    │                      │現場勘查紀錄（見偵3136│                │
│  │      │        │        │                    │                      │卷第9至12頁）           │                │
├─┼───┼────┼────┼──────────┼───────────┼────────────┼────────┤
│18│庚○○│95年1月9│臺北市大│徒手攀爬左列地點大樓│現金1萬5千元。        │被告庚○○之自白（見原│同編號4         │
│  ├───┤日凌晨4 │安區基隆│鋁窗至3樓，踰越未關 │                      │審卷(一)第145頁反面、卷(二) │                │
│  │超微基│時許之夜│路2段164│閉之窗戶而侵入辦公室│                      │第62頁、第102頁、本院卷 │                │
│  │因偵測│間      │號3樓之3│內（侵入建築物部分未│                      │第123頁反面）。         │                │
│  │科技股│        │        │據告訴），竊取財物得│                      │證人辛○○警詢之指訴（│                │
│  │份有限│        │        │手後，自行開啟公司大│                      │見偵14607卷第50至51頁） │                │
│  │公司（│        │        │門，搭電梯下樓經過1 │                      │。                      │                │
│  │負責人│        │        │樓管理室離開。      │                      │監視錄影器翻拍照片（見│                │
│  │王長寧│        │        │                    │                      │偵14607卷第72至73頁）。 │                │
│  │）    │        │        │                    │                      │                        │                │
├─┼───┼────┼────┼──────────┼───────────┼────────────┼────────┤
│19│庚○○│95年1月1│臺北市信│持鉗子及一字起子各1 │桌上型電腦主機2台、筆 │被告庚○○之自白（見原│同編號4         │
│  ├───┤7日14時4│義區吳興│支（均已丟棄），破壞│記型電腦1台、百貨公司 │審卷(一)第145頁反面、卷(二) │                │
│  │戊○○│0分許至1│街284巷2│大門門鎖，無故侵入住│禮卷面額共5千元、panas│第62頁、第102頁、本院卷 │                │
│  │      │7時許之 │8弄48號1│宅內（侵入住宅部分未│onic數位攝影機1台、mor│第123頁反面）。         │                │
│  │      │某時    │樓      │據告訴），破壞被害人│torola E680行動電話1支│證人戊○○警詢之指訴（│                │
│  │      │        │        │承租套房之木門喇叭鎖│、panasonic GD95行動電│見偵13187卷第28頁）。   │                │
│  │      │        │        │鎖孔及外側圓形手握處│話3支、sumsong雷射應印│報案三聯單（見偵13187 │                │
│  │      │        │        │後（毀損部分未據告訴│表機1台、acer17吋液晶 │卷第31頁）。            │                │
│  │      │        │        │），開門侵入套房內，│螢幕1台。             │現場勘查報告（見偵1318│                │
│  │      │        │        │竊得財物後，旋往跳蚤│                      │7卷第32至46頁）。       │                │
│  │      │        │        │市場變賣，所得花用殆│                      │內政部警政署刑事警察局│                │
│  │      │        │        │盡。                │                      │95年2月16日刑紋字第09500│                │
│  │      │        │        │                    │                      │21075號鑑驗書（見偵13187│                │
│  │      │        │        │                    │                      │卷第24頁）。            │                │
├─┼───┼────┼────┼──────────┼───────────┼────────────┼────────┤
│20│庚○○│95年1月2│臺北市南│持一字起子1支（已丟 │現金2千元。           │被告庚○○之自白（見原│同編號4         │
│  ├───┤0日凌晨 │港區忠孝│棄）及小手電筒1支（ │                      │審卷(一)第145頁反面、卷(二) │                │
│  │申○○│某時    │東路6段1│未扣案），破壞鐵捲門│                      │第63頁、第102頁、本院卷 │                │
│  │      │        │20號心情│開關盒後（毀損部分未│                      │第123頁反面）。         │                │
│  │      │        │早餐吧  │據告訴），拉起鐵捲門│                      │證人申○○警詢之指訴（│                │
│  │      │        │        │進入店內（侵入建築物│                      │見偵14607卷第55頁）。   │                │
│  │      │        │        │部分未據告訴），竊得│                      │                        │                │
│  │      │        │        │財物後離去。        │                      │                        │                │
├─┼───┼────┼────┼──────────┼───────────┼────────────┼────────┤
│21│庚○○│95年1月2│臺北市大│持十字起子1支（已丟 │歐元4百元、馬幣4千元、│被告庚○○之自白（見原│同編號4         │
│  ├───┤3日凌晨 │安區基隆│棄）及小手電筒1支（ │人民幣6千元、韓幣16萬 │審卷(一)第145頁反面、卷(二) │                │
│  │德機印│某時    │路2段132│未扣案），撬開公司鐵│元、新台幣19,800元、郵│第63頁、第102頁、本院卷 │                │
│  │刷器材│        │巷3號1樓│窗後，踰越鐵窗侵入公│票共8千元、nikon COLLO│第123頁反面）。         │                │
│  │有限公│        │        │司內（侵入建築物部分│IX775數位相機1台。    │證人楊迺鼎警詢之指述（│                │
│  │司（負│        │        │未據告訴），竊得財物│                      │見偵13187卷第110頁）。  │                │
│  │責人梁│        │        │後離去。            │                      │現場失竊查訪表、員警工│                │
│  │迺鼎）│        │        │                    │                      │作紀錄簿（見偵13187卷第1│                │
│  │      │        │        │                    │                      │11至112頁）。           │                │
│  │      │        │        │                    │                      │報案三聯單（見偵13187 │                │
│  │      │        │        │                    │                      │卷第113頁）。           │                │
├─┼───┼────┼────┼──────────┼───────────┼────────────┼────────┤
│22│庚○○│95年1月3│同上    │持十字起子1支（已丟 │電腦8台、螢幕9台、保險│被告庚○○之自白（見原│同編號4         │
│  ├───┤1日凌晨1│        │棄）及小手電筒1支（ │箱1個、筆記型電腦1台、│審卷(一)第145頁反面、卷(二) │                │
│  │德機印│時許    │        │未扣案），破壞公司後│印表機3台、現金14萬元 │第63頁、第102頁、本院卷 │                │
│  │刷器材│        │        │門後（毀損部分未據告│、存摺7本、機械零件。 │第123頁反面、偵16407卷第│                │
│  │有限公│        │        │訴），無故侵入公司內│                      │21至22頁）。            │                │
│  │司（負│        │        │（侵入建築物部分未據│                      │證人寅○○警詢之指訴（│                │
│  │責人梁│        │        │告訴），竊得財物後離│                      │見偵14607卷第57至58頁） │                │
│  │迺鼎）│        │        │去。                │                      │。                      │                │
│  │      │        │        │                    │                      │證人劉榮鴻警詢之指訴（│                │
│  │      │        │        │                    │                      │見偵13187卷第115頁）。  │                │
│  │      │        │        │                    │                      │內政部警政署刑事警察局│                │
│  │      │        │        │                    │                      │95年3月31日刑醫字第09500│                │
│  │      │        │        │                    │                      │40146號、95年5月25日刑醫│                │
│  │      │        │        │                    │                      │字第0950052384號鑑驗書（│                │
│  │      │        │        │                    │                      │見偵13187卷第76至77頁） │                │
├─┼───┼────┼────┼──────────┼───────────┼────────────┼────────┤
│23│庚○○│95年2月7│臺北市文│庚○○先單獨持一字起│保險箱1個（內有現金35,│被告庚○○之自白（見原│經警採得指紋查獲│
│  │謝宗諺│日凌晨3 │山區文昌│子、鐵鎚（已丟棄）及│620元、面額26,166元支 │審卷(一)第145頁反面、卷(二) │（併案案號：95年│
│  ├───┤時許之夜│街280巷 │小手電筒1支（未扣案 │票1張、面額400萬元之寶│第102頁、本院卷第123頁  │度偵字第11713號 │
│  │臺北市│間      │47號2樓 │），侵入公寓樓梯間，│華銀行定存單、佳能照相│反面）。                │）。            │
│  │汽車修│        │        │破壞樓梯間窗戶玻璃後│機1台）。             │證人亥○○警詢之指訴（│                │
│  │理職業│        │        │，開啟鋁窗侵入職業工│                      │見偵11713卷第5頁）。    │                │
│  │工會（│        │        │會辦公室（侵入建築物│                      │內政部刑事警察局95年3 │                │
│  │理事長│        │        │部分未據告訴），竊取│                      │月9日刑紋字第095034222號│                │
│  │亥○○│        │        │財物後，因保險箱過重│                      │鑑驗書（見偵11713卷第8頁│                │
│  │）    │        │        │，而電請謝宗諺開車載│                      │）。                    │                │
│  │      │        │        │送，二人遂一同將保險│                      │報案三聯單（見偵11713 │                │
│  │      │        │        │箱搬至謝宗諺車上，並│                      │卷第15頁）。            │                │
│  │      │        │        │載往臺北市六張犛某處│                      │現場勘查紀錄表（見偵11│                │
│  │      │        │        │，由庚○○破壞保險箱│                      │713卷第23至38頁）。     │                │
│  │      │        │        │（毀損部分未據告訴）│                      │                        │                │
│  │      │        │        │後，取走現金花用，其│                      │                        │                │
│  │      │        │        │餘物品丟棄。        │                      │                        │                │
├─┼───┼────┼────┼──────────┼───────────┼────────────┼────────┤
│24│庚○○│95年2月1│臺北市復│持一字起子1支（已丟 │華碩筆記型電腦1台、桌 │被告庚○○之自白（見原│同編號4         │
│  ├───┤1日凌晨 │興路2段1│棄）及小手電筒1支（ │上型電腦1台、奇美牌電 │審卷(一)第145頁反面、卷(二) │                │
│  │速鵬企│某時    │25巷12號│未扣案），撬開鐵捲門│腦螢幕1台、公事包2個、│第63頁、第102頁、本院卷 │                │
│  │業有限│        │1樓     │遙控鎖（毀損部分未據│長皮包夾1個、車鑰匙2支│第123頁反面）。         │                │
│  │公司（│        │        │告訴），直接開啟鐵門│、銀行保管箱鑰匙2支、 │證人地○○警詢之指訴（│                │
│  │負責人│        │        │侵入辦公室內（侵入建│回數票30張、50元油單30│見偵13187卷第105至106頁 │                │
│  │地○○│        │        │築物部分未據告訴），│張、25元郵票15張、12元│）。                    │                │
│  │）    │        │        │竊得財物後離去。    │郵票15張、5元郵票10張 │現場勘查紀錄（見偵1460│                │
│  │      │        │        │                    │、3.5元郵票10張、合作1│7卷第65至66頁）。       │                │
│  │      │        │        │                    │本，總價值約91,230元  │內政部警政署刑事警察局│                │
│  │      │        │        │                    │                      │95年5月25日刑醫字第09500│                │
│  │      │        │        │                    │                      │52384號鑑驗書（見偵13187│                │
│  │      │        │        │                    │                      │卷第76頁）。            │                │
├─┼───┼────┼────┼──────────┼───────────┼────────────┼────────┤
│25│庚○○│95年3月1│臺北市內│由庚○○持一字起子1 │HP1019型筆記型電腦1台 │被告庚○○之自白（見原│經警循線查獲（併│
│  │陳能清│日凌晨0 │湖區新明│支（已丟棄）及小手電│、華碩牌A2430PDR筆記型│審卷(一)第145頁反面、卷(二) │案案號：95年度偵│
│  ├───┤時許    │路277號3│筒1支（未扣案），從 │電腦1台、林麗娟所有之 │第102頁、本院卷第123頁反│字第5934號）。  │
│  │聯巨科│        │樓      │公寓樓梯間窗戶翻越侵│現金1萬5千元、王尹秀所│面、偵5934影印卷第8至9頁│                │
│  │技股份│        │        │入左列地點之前陽台，│有之i-pod 1台、辰○○ │）。                    │                │
│  │有限公│        │        │破壞鋁門窗戶，侵入辦│所有之台新銀行現金卡（│共犯陳能清警詢之供述（│                │
│  │司（負│        │        │公室內（毀損及侵入建│卡號00000000000000號）│見偵13187卷第18至19頁） │                │
│  │責人王│        │        │築物部分未據告訴），│1張。                 │。                      │                │
│  │春福）│        │        │與陳能清共同竊得財物│                      │證人酉○○警詢之陳述（│                │
│  │林麗娟│        │        │後，因庚○○誤觸警鈴│                      │見偵5934影印卷第19至20頁│                │
│  │王尹秀│        │        │，二人倉皇逃逸。    │                      │、第22至23頁）。        │                │
│  │辰○○│        │        │                    │                      │證人辰○○警詢之指訴（│                │
│  │      │        │        │                    │                      │見偵5934影印卷第25至27頁│                │
│  │      │        │        │                    │                      │）。                    │                │
│  │      │        │        │                    │                      │購買筆記型電腦之進貨單│                │
│  │      │        │        │                    │                      │、統一發票各2紙（見偵593│                │
│  │      │        │        │                    │                      │4影印卷第33至34頁）。   │                │
│  │      │        │        │                    │                      │現場勘查報告（見偵5934│                │
│  │      │        │        │                    │                      │影印卷第40至44頁）。    │                │
│  │      │        │        │                    │                      │內政部警政署刑事警察局│                │
│  │      │        │        │                    │                      │95年3月22日刑紋字第09500│                │
│  │      │        │        │                    │                      │39248號、95年5月25日刑醫│                │
│  │      │        │        │                    │                      │字第0950052384號鑑驗書（│                │
│  │      │        │        │                    │                      │見偵5934影印卷第45頁、偵│                │
│  │      │        │        │                    │                      │13187卷第76頁）。       │                │
├─┼───┼────┼────┼──────────┼───────────┼────────────┼────────┤
│26│庚○○│95年3月7│臺北市信│持尖嘴鉗1支（已丟棄 │價值約20萬元之勞力士金│被告庚○○之自白（見原│同編號4         │
│  ├───┤日凌晨某│義區嘉興│）及小手電筒1支（未 │錶1支、價值約2萬元之國│審卷(一)第145頁反面、卷(二) │                │
│  │洋慶企│時      │街181巷1│扣案），翻越圍牆侵入│際牌數位相機1台、電腦2│第64頁、第102頁、本院卷 │                │
│  │業有限│        │5號1樓  │庭院，破壞公司出入門│台（含主機及液晶螢幕、│第123頁反面）。         │                │
│  │公司（│        │        │左側窗戶外鐵窗（毀損│價值約5萬元）、高爾夫 │證人壬○○警詢之指訴（│                │
│  │負責人│        │        │及侵入建築物部分未據│球袋（內有球具，價值約│見偵13187卷第51至52頁） │                │
│  │壬○○│        │        │告訴）。並推開玻璃窗│5千元）。             │。                      │                │
│  │）    │        │        │後，由該處踰越侵入公│                      │報案三聯單（見偵13187 │                │
│  │      │        │        │司內，竊取財物後，開│                      │卷第54頁）。            │                │
│  │      │        │        │啟公司鐵捲門離去。  │                      │現場勘查報告（見偵1318│                │
│  │      │        │        │                    │                      │7卷第55至75頁）。       │                │
│  │      │        │        │                    │                      │內政部警政署刑事警察局│                │
│  │      │        │        │                    │                      │95年4月10日刑紋字第09500│                │
│  │      │        │        │                    │                      │44493號鑑驗書（見偵13187│                │
│  │      │        │        │                    │                      │卷第47頁）。            │                │
└─┴───┴────┴────┴──────────┴───────────┴────────────┴────────┘
附表二：
┌──────┬───────────┬───────────┬─────┐
│  犯罪時間  │       犯罪地點       │      犯罪手段        │ 詐得財物 │
├──────┼───────────┼───────────┼─────┤
│95年3月12日 │臺北市○○區○○路2段 │接續輸入預借現金密碼於│8萬元     │
│凌晨0時30分 │53號台新國際商業銀行  │自動提款機4次         │          │
│許          │基隆路分行自動櫃員機之│                      │          │
│            │付款設備              │                      │          │
└──────┴───────────┴───────────┴─────┘
